【裁判字號】    97,訴,997
【裁判日期】    970430
【裁判案由】    違反毒品危害防制條例等
【裁判全文】
臺灣彰化地方法院刑事判決               97年度訴字第997號
公  訴  人  臺灣彰化地方法院檢察署檢察官
被      告  辛○○
                    （現另案於臺灣彰化監獄彰化分監執行）
            壬○○
                    （現另案於臺灣彰化監獄執行）
上列被告等因違反毒品危害防制條例等案件，經檢察官提起公訴
（97年度偵字第1314號、第1330號、第1336號、第2295號、第22
96號、第2380號、第2520號、97年度毒偵字第510號、第700號）
，本院依簡式審判程序判決如下：
    主  文
辛○○施用第一級毒品，累犯，處有期徒刑玖月。又施用第一級
毒品，累犯，處有期徒刑玖月。又共同犯如附表一所示之罪，累
犯，各處如附表一所示之刑。又犯如附表三所示之罪，累犯，各
處如附表三所示之刑。應執行有期徒刑參年。
壬○○共同犯如附表一編號一、二所示之罪，累犯，各處如附表
一編號一、二所示之刑。又犯如附表二所示之罪，累犯，各處如
附表二所示之刑。應執行有期徒刑壹年貳月。
    事  實
一、辛○○前於民國91年間曾因施用毒品案件，經送觀察、勒戒
    後，認無繼續施用毒品之傾向，於92年1月6日執行完畢釋放
    ，並由臺灣彰化地方法院檢察署檢察官於92年1月7日，以92
    年度毒偵字第3154號為不起訴處分確定。另於92年間因竊盜
    案件，經本院判處有期徒刑8月確定，而其入監服刑後，於9
    3年3月23日執行完畢。詎仍不知悔改，復基於施用第一級毒
    品海洛因之犯意，而各於96年11月24日15時許、96年12月2
    日15時許，分別在彰化縣花壇鄉○○路旁及彰化縣花壇鄉○
    ○村○○路72號等處，以將海洛因加水混合後經由針筒注射
    手臂血管之方式，各施用海洛因1次。嗣經警先後於96年11
    月26日13時35分許、96年12月4日20時19分許依法採集其尿
    液送驗，結果均呈嗎啡陽性反應，始悉上情。
二、壬○○前於91年間曾因施用第一、二級毒品及搶奪案件，經
    本院各判處有期徒刑9月、8月（前2案經定應執行有期徒刑1
    年3月）、1年4月確定，又於94年間因施用第一級毒品及竊盜
    案件，經法院各判處有期徒刑10月、1年2月確定，嗣並裁定
    應執行有期徒刑1年11月，而其入監接續執行前開案件後，甫
    於96年6月6日行完畢。詎仍不知悔改，復與辛○○共同基於
    意圖為自己不法所有之犯意聯絡，而於如附表一編號一、二
    所示之時、地，竊取如附表一編號一、二所示被害人之財物
    得手。辛○○另與賴萬吉（業於96年11月20日死亡，由檢察
    官另為不起訴處分）共同基於意圖為自己不法所有之犯意聯
    絡，而於如附表一編號三所示之時、地，竊取如附表一編號
    三所示被害人之財物得手。
三、壬○○另意圖為自己不法之所有，而於如附表二所示時、地
    ，竊取如附表二所示被害人之財物得手。
四、辛○○另意圖為自己不法之所有，而於如附表三所示時、地
    ，竊取如附表三所示被害人之財物得手。
五、案經丙○○、章施涼、子○○、乙○○、庚○○、戊○○、
    李振興、賴錫應訴由彰化縣警察局鹿港分局、彰化分局及員
    林分局報告臺灣彰化地方法院檢察署檢察官偵查起訴。
    理  由
一、被告辛○○、壬○○於準備程式中，先就前揭犯罪事實為有
    罪之陳述，且所犯係死刑、無期徒刑、最輕本刑為3年以上
    有期徒刑以外之罪，經本院合議庭依刑事訴訟法第273條之1
    第1項之規定，裁定由受命法官獨任進行簡式審判程序，合
    先敘明。
二、訊據被告辛○○對於上揭施用第一級毒品海洛因及竊盜之犯
    行坦承不諱，被告壬○○亦對於上揭竊盜犯行坦承在卷；且
    經警先後於96年11月26日13時35分許、96年12月4日20時19
    分許依法採集被告辛○○之尿液送驗，結果均呈嗎啡陽性反
    應等情，有尿液代號與真實姓名對照表、尿液檢體採集送驗
    紀錄表各1紙及詮昕科技股份有限公司濫用藥物尿液檢驗報
    告2紙附卷可稽；再被告2人所為上揭竊盜犯行，亦據如附表
    一、二、三所示之被害人於警詢時指證在卷，此外復有現場
    照片、監視畫面翻拍照片等資料在卷可參，足徵被告2人上開
    自白應與事實相符。又被告辛○○前於91年間曾因施用毒品
    案件，經送觀察、勒戒後，認無繼續施用毒品之傾向，於92
    年1月6日執行完畢釋放，並由臺灣彰化地方法院檢察署檢察
    官於92年1月7日，以92年度毒偵字第3154號為不起訴處分確
    定乙節，有臺灣彰化地方法院檢察署刑案資料查註紀錄表及
    臺灣高等法院被告全國前案紀錄表各1份在卷可參。綜上，
    本件事證明確，被告2人上開犯行，均堪以認定。
三、核被告辛○○所為如事實欄一所示之犯行，係犯毒品危害防
    制條例第10條第1項之施用第一級毒品罪，所為如附表一、三
    所示之犯行，均係犯刑法第320條第1項之竊盜罪；核被告壬
    ○○所為如附表一編號一、二及附表二所示之犯行，均係犯
    刑法第320條第1項之竊盜罪。被告辛○○持有第一級毒品海
    洛因並進而施用，其持有之低度行為應為施用之高度行為所
    吸收，不另論罪。又被告辛○○、壬○○間就附表一編號一
    、二所示之竊盜犯行，被告辛○○與共犯賴萬吉間就附表一
    編號三所示之竊盜犯行，有犯意之聯絡及行為之分擔，為共
    同正犯。至被告辛○○所犯上開13罪間，被告壬○○所犯上
    開6罪間，犯意各別，行為互殊，均應予分論併罰之。再被
    告辛○○於92年間因竊盜案件，經本院判處有期徒刑8月確
    定，而其入監服刑後，於93年3月23日執行完畢；被告壬○
    ○前於91年間曾因施用第一、二級毒品及搶奪案件，經本院
    各判處有期徒刑9月、8月（前2案經定應執行有期徒刑1年3
    月）、1年4月確定，又於94年間因施用第一級毒品及竊盜案
    件，經法院各判處有期徒刑10月、1年2月確定，嗣並裁定應
    執行有期徒刑1年11月，而其入監接續執行前開案件後，甫
    於96年6月6日行完畢等情，有臺灣彰化地方法院檢察署刑案
    資料查註紀錄表及臺灣高等法院被告前案紀錄表各2份在卷
    可憑，則渠等於5年以內故意再犯本案有期徒刑以上之罪，
    為累犯，均應依刑法第47條第1項之規定加重其刑。爰審酌
    被告辛○○前即有施用毒品之紀錄，經觀察、勒戒後，仍不
    能戒除毒癮，竟再度施用毒品戕害自身健康，及被告2人均
    值壯年，不思正當方式謀生，僅因缺錢花用，即竊取他人財
    物，破壞社會秩序，惟念及渠等犯後均坦承犯行，態度良好
    ，及渠等犯罪之手段、方法等一切情狀後，就渠等所犯各量
    處如主文及附表所示之刑，並分別定渠等應執行之刑。
據上論斷，應依刑事訴訟法第273條之1第1項、第299條第1項前段
，毒品危害防制條例第10條第1項，刑法第11條前段、第28條、第
320條第1項、第47條第1項、第51條第5款，判決如主文。
本案經檢察官謝雨青到庭執行職務。
中    華    民    國    97    年    4     月    30    日
                  臺灣彰化地方法院刑事第七庭
                                    法    官  紀佳良
以上正本證明與原本無異。
如不服本判決，應於判決送達後10日內，向本院提出上訴書狀，
上訴書狀應「敘述具體上訴理由」，並按他造當事人之人數附繕
本。「切勿逕送上級法院」。
告訴人或被害人對於判決如有不服具備理由請求檢察官上訴者，
其上訴期間之計算係以檢察官收受判決正本之日期為準。
中    華    民    國    97    年    4     月    30    日
                                      書記官   詹國立
附錄論罪科刑法條：
毒品危害防制條例第十條：
施用第一級毒品者，處六月以上五年以下有期徒刑。
施用第二級毒品者，處三年以下有期徒刑。
刑法第320條：
意圖為自己或第三人不法之所有，而竊取他人之動產者，為竊盜
罪，處5年以下有期徒刑、拘役或5百元以下罰金。
意圖為自己或第三人不法之利益，而竊佔他人之不動產者，依前
項之規定處斷。
前二項之未遂犯罰之。
附表一：
┌──┬───┬──────┬───────┬─────┬─────┬───┐
│編號│行為人│   時間     │ 地        點 │ 竊取財物 │ 被害人   │宣告刑│
│    │      │            │              │          │          │      │
├──┼───┼──────┼───────┼─────┼─────┼───┤
│ １ │壬○○│96年10月9日 │彰化縣花壇鄉長│鐵製水溝蓋│彰化市公所│均處有│
│    │辛○○│11時許      │沙村禾田巷520 │1個       │（保管人吳│期徒刑│
│    │      │            │號前          │          │森全）    │4月   │
├──┼───┼──────┼───────┼─────┼─────┼───┤
│ ２ │壬○○│96年10月15日│彰化縣花壇鄉北│抽水馬達1 │施涼      │均處有│
│    │辛○○│12 時許     │口村內溪二巷  │個        │          │期徒刑│
│    │      │            │208號前       │          │          │4月   │
├──┼───┼──────┼───────┼─────┼─────┼───┤
│ ３ │辛○○│96年9月30日 │彰化縣秀水鄉鶴│汽車用電池│丁○○    │辛○○│
│    │賴萬吉│1時許       │鳴村民意街528 │4個       │          │處有期│
│    │      │            │號前          │          │          │徒刑4 │
│    │      │            │              │          │          │月    │
└──┴───┴──────┴───────┴─────┴─────┴───┘
附表二：
┌──┬──────┬───────┬─────┬─────┬────┐
│編號│ 時      間 │ 地        點 │ 竊取財物 │ 被害人   │宣告刑  │
├──┼──────┼───────┼─────┼─────┼────┤
│ １ │96年9月18日 │彰化縣彰化市延│鐵製水溝蓋│ 子○○   │有期徒刑│
│    │14時許      │平里埔內街314 │1個       │          │4月     │
│    │            │號前          │          │          │        │
├──┼──────┼───────┼─────┼─────┼────┤
│ ２ │96年9月20日 │彰化縣彰化市彰│鐵製水溝蓋│彰化市公所│有期徒刑│
│    │12時許      │水路33巷34弄22│3個       │（保管人吳│4月     │
│    │            │之1號、22之2號│          │朝欽）    │        │
│    │            │、22之3號     │          │          │        │
├──┼──────┼───────┼─────┼─────┼────┤
│ ３ │96年10月9日 │彰化縣彰化市延│手推車1個 │ 庚○○   │有期徒刑│
│    │11時許      │和里埔內街32巷│          │          │4月     │
│    │            │99號後方      │          │          │        │
├──┼──────┼───────┼─────┼─────┼────┤
│ ４ │96年10月12日│彰化縣花壇鄉北│白鐵桶1個 │ 戊○○   │有期徒刑│
│    │15時許      │口村彰花路958 │          │          │4月     │
│    │            │巷臨38號前    │          │          │        │
└──┴──────┴───────┴─────┴─────┴────┘
附表三：
┌──┬──────┬───────┬─────┬─────┬────┐
│編號│ 時      間 │ 地        點 │ 竊取財物 │ 被害人   │宣告刑  │
├──┼──────┼───────┼─────┼─────┼────┤
│ １ │96年10月初某│彰化縣花壇鄉花│鐵板3塊   │ 丑○○   │有期徒刑│
│    │日          │壇村92巷42號屋│          │          │4月     │
│    │            │前            │          │          │        │
├──┼──────┼───────┼─────┼─────┼────┤
│ ２ │96年10月2日 │彰化縣花壇鄉花│水溝蓋1個 │彰化縣花壇│有期徒刑│
│    │22時15分許  │秀路91號對面  │          │鄉公所（保│4月     │
│    │            │              │          │管人甲○○│        │
│    │            │              │          │）        │        │
├──┼──────┼───────┼─────┼─────┼────┤
│ ３ │96年11月初某│彰化縣花壇鄉花│鐵板1塊   │ 癸○○   │有期徒刑│
│    │日          │壇村中正路334 │          │          │4月     │
│    │            │巷49號        │          │          │        │
├──┼──────┼───────┼─────┼─────┼────┤
│ ４ │96年11月25日│彰化縣花壇鄉南│鐵塊8個   │ 蘇景宣   │有期徒刑│
│    │15時30分許  │口村花秀路152 │          │          │4月     │
│    │            │巷180號       │          │          │        │
│    │            │              │          │          │        │
├──┼──────┼───────┼─────┼─────┼────┤
│ ５ │96年12月初某│彰化縣秀水鄉金│鐵板1塊   │ 寅○○   │有期徒刑│
│    │日          │興村番花路50號│          │          │4月     │
│    │            │前空地        │          │          │        │
├──┼──────┼───────┼─────┼─────┼────┤
│ ６ │96年12月11日│彰化縣花壇鄉金│農用噴霧器│ 己○○   │有期徒刑│
│    │16時許      │墩村金城街60巷│1個       │          │4月     │
│    │            │9號           │          │          │        │
├──┼──────┼───────┼─────┼─────┼────┤
│ ７ │96年12月14日│彰化縣花壇鄉金│抽水馬達1 │ 李振興   │有期徒刑│
│    │15時許      │墩村金墩街6號 │個        │          │4月     │
│    │            │              │          │          │        │
├──┼──────┼───────┼─────┼─────┼────┤
│ ８ │96年12月25日│彰化縣大村鄉大│鐵板1塊   │ 賴錫應   │有期徒刑│
│    │10時許      │村村茄苳路1段 │          │          │4月     │
│    │            │247-3號       │          │          │        │
└──┴──────┴───────┴─────┴─────┴────┘


司法院資訊處製作；財團法人民間司法改革基金會備份。
